
!!!Møte sma-oahpa Tromsø 27. mai 2011

Til stades: Lene, Ryan, Trond

!!!Saker
* Bugliste
* TODO-liste frå siste møte
* Administrativia
* Neste møte


!!! Bugs: 

!!1035

[Tooltip, #1035|http://giellatekno.uit.no/bugzilla/show_bug.cgi?id=1035]

henter oversettelse fra feil verb (fra MAINV i spørsmplet i steden for 
 spørsmålsverbet)

!!980

[Fleirtal -eh vs. -h, #980|http://giellatekno.uit.no/bugzilla/show_bug.cgi?id=980]

Vi må ha eit møte om Makefile.
 
!!Numra: Normativ vs. deskriptiv analysator

Vi har +Use/NG i sma-num.txt, men ikkje to transducarar.

{{{
njieljie:4 COMMA ;
njielje+Use/NG:4 COMMA ;
nieljie+Use/NG:4 COMMA ;  
nielje+Use/NG:4 COMMA ; 
}}}  



!!!TODO frå siste møte:

Morfa-C

* forandre imperativoppgavene 30.4 __Lene__
** Desse har Ryan kommentert ut, og Sissel omarbeider no.
   Etter omarbeidinga skal det funke.
* lage flere oppgaver, bl.a. adjektiver 30.4 __Lene__
** Ikkje gjort, Lene skal sjå på det no etterpå.
* oversettelses-tooltip bør implementeres også på Morfa-C __Ryan__
** Ja, fiksa, men det er fortsatt ein bug med den.
* ulikestavelsesverb skal har "Ulikest. (overs.)" __Ryan__
** Fiksa.
* Morfa-C tense __Ryan__ 
** Fiksa.
* vprs16 blander Prs og Prt __Ryan__
** Fiksa.
* verbprs finner ikke ADJ vprs20 __Ryan__
** Lene har fiksa den.

Andre oppgaver

* lade databasen 30.4. Sjekke statpref etc 29.4: __Lene__ Filtrere: __Ciprian__
** Fiksa.
* Fjern pron frå leksa __Ryan__
** Fiksa.
* Adjektiver - legge til syll-info 29.4 __Lene__
** Fiksa.
* <stem class=...> fjernes 29.4 __Lene__
** Er det greit å gjere det? Ja. Lene skal fjerne det.
* snu fra smanob til nobsma for siste gang og fryse 17. mai __Ciprian__
** Undervsgs i dag.
* teste og gi meldinger på bugzilla __Trond, Lene__
** Undervegs, som diskutert.
* sjekke filene før splitting 16.5 __Lene__
** Gjort.
* 17. mai splitte dict og oahpa-filene __Ciprian__
** Fiksa. Dei er no splitta
* smaOahpa og smeOahpa må være stabile (pga konferanser) 3-4. mai og 11-12. mai og 14-15. mai
** Konferansane gjekk fint.
* smeLeksa - fjerne 'å å'  __Ryan__
** Fiksa.


!!!TODO framover

!!Smaoahpa

* Dialekt
* Lokalisering
** Svensk
** Engelsk
* Klokka


!!TODO nordsamisk

* innlogging -- ok
* ny mating av database -- ok
* fikse bug i MorfaC -- 
* legge til ord fra kurset SAM-1031 -- ok
* adverb i Leksa -- ikkje gjort
* pronomen i Leksa -- skal ikkje med
* multiword i Leksa -- ok i sma
* tcomm i Leksa? -- ok i sma
* pronomen i Morfa -- 
* Cealkka i Vasta -- 
* nye dialoger i Sahka -- 
* temaer i Vasta -- 
* forbedring av grammatikk -- B-Á
* lage læringsstier -- 
* flytte læringsstier fra fronter til oahpa -- 

!!Arbeidsliste, videre
* nettordbok i grensesnittet
* DeepDict
* Teksta
* ......



!!!Administrativia

Ryan ser på kor mykje tid han har til hausten.


!!!Neste møte



