!!!Møte om sørsamisk oahpa 05.9.2011

Til stades: Lene, Sissel, Marit, Trond,

!!!Saksliste
Forrige møtes saksliste var:
* Sma-oahpa
** Navn
** url
* Status quo
** Lokalisering
** Grammatikk
** Morfa C oppgaver
** Numra - dato
** nob-sma
** dialekt
* Bugliste
* Hva skal gjøres videre?
** Aajege
** Lene
** Trond
** Programmerer
* Neste møte

!!! Sma-oahpa

!! Navn

å-oahpa
åarjel-oahpa
oahpa hov!
oahpa åarjelsaemien
åarjelsaemien oahpa XX
åahpa

!! Url

Ulike modellar:

Slik?
* http://oahpa.net/ ==> fellesportal
* http://oahpa.net/åarjel
* http://oahpa.net/davvi

… eller slik?
* http://oahpa.no/ ==> fellesportal
* http://oahpa.no/åarjel
* http://oahpa.no/davvi

… eller slik?  - denne?? hvis ikke .net eller .org går bra
* http://oahpa.uit.no/ ==> fellesportal
* http://oahpa.uit.no/åarjel
* http://oahpa.uit.no/davvi

… eller slik?
* http://åarjel_oahpa.uit.no/
* http://davvi_oahpa.uit.no/

… eller slik?
* http://åarjel.oahpa.uit.no/
* http://davvi.oahpa.uit.no/

__TILTAKSLISTE__:

* __Trond__: Sjekke med .net og .org, om dei har eingongs
* Viss vi ikkje får eingongsbetaling går vi for oahpa.uit.no
* Ta opp med IS om muligheter for årlig betaling
* Morfa-B Morfa-R, __Lene__ tar kontakt med Ryan
* Fellesportal oahpa.uit.no til lanseringa (og redirect oahpa.uit.no/leksa osb. + endre adresser i læringsstier)

!!! Status quo

!! Lokalisering
* bugane er i orden, og lokaliseringsprosessen fungerer.
* Denne mangler: Oahpa inneholder lenker til referansemateriale som ligger online. Noe av det har blitt laget med hjelp av de samme grunnlagsdata som ble brukt til å lage Oahpa-programma.
* Viehkievierhtieh … også hjelpemidler, på norsk (sjå på intern konsistens).

__TILTAKSLISTE__:
* Vurdere tekstene (__Røros__)
* Oversette det som mangler på nettsidene (__Røros__)
* Redigere lærerveiledning (__Lene__)
** kopiere sme til sma, kutte ned og skrive om
* Ha i tankane: Reorganisering av userdoc: 
** ein katalog per målspråk + ein underkatalog per emne (omv?)

!! Grammatikk
* [status quo-rapport|http://uped/smadoc/grammatikk_status_quo.html]

__TILTAKSLISTE__:
* __Lene__ henter eksempelsetninger fra litteraturen
* __Røros__ legger til eksempelsetninger og ser sjekker Lenes
* __Lene__ skriver om adjektiv
* __Trond__ sjekker eksempler vs. ordklasse og spesielt partikkelartikkelen

!! Morfa C oppgaver
* __Lene__ lager flere oppgaver

!! Numra - dato

Framleis open: Fjerne ikkjeeksisterande datoar, 30.2, 31.4, osb.
* __Trond__ arbeider videre.

!! nob-sma

Thomas går no gjennom sma-orda frå nob-sma som ikke er i analysatoren vår. Dette har ikkje
innverknad på Oahpa, men det styrkar analysatoren, og det gjer
det mogleg å leggje dei til i ordboka.

Nobsma med sørsamiske synonym er det også mogleg å la danne utgangspunkt
for ei sørsamisk synonymordbok.

{{{
sliehtie-elmie
sliehtieelmie
krist’

soen'åedtjie ~ soenåedtjie
krist'ietnie

soen’åedtjie ~ soenåedtjie
krist’ietnie

johke-elmie
johkeelmie
}}}

__TILTAKSLISTE__:
* __Lene__ sjekker at ’ og ikkje ' ligg i kjeldefila.
* __Lene, Ciprian__ og  legger til varianter av substantiver (noen adjektiver) med bindestrek, se på tcomm

!! dialekt
SH og L er kryptisk. Kva med Språkvariant eller Variant i staden for Dialekt , og kortformer og langformer heller enn SH og L ?

Fra epost om mulig markering av usikre ord:

2) vi har utvida attributten stat slik at den har verdiene "pref" "notpref" og "perhaps"
stat="pref" er som tidligere den oversettelsen som skal presenteres
stat="notpref" er de som ikke skal presenteres (default - dvs at dere ikke trenger å velge denne - det blir automatisk valgt hvis ingenting er valgt)
stat="perhaps" er for former som man er usikker på om er et sørsamisk ord, men man legger dem til for sikkerhets skyld.

__TILTAKSLISTE__:
* Implementere Språkvariant og Kortformer/Langformer i brukergrensesnittet __Trond__

!!! Bugliste

!!1120	cri	P1	LEKSA_ Mange ord mangler i tre av settene

Ventar på at folk legg til manglande lemma.

Lene ser på det.

!!1107	maj	P3	MorfaC_ verbet dukker ikke opp i vprt22

Ryan har funne feilen, og testar litt til før han sjekkar inn..

!!1121	maj	P2	LEKSA_ bokstavene ÅÅ mangler i fasit av ordet ÅÅJMEDIDH

Dette var ein quick-fix, og no ser det ut til at det er i orden 
(knytt til ein feil med å som infinitivsmerke).

!!1126	maj	P2	MorfaC_ Spørsmål samsvarer ikke med svar i vprs28

Lene:; "Så neste gang Ryan innstallerer verboppgavene, skulle det fungere."

!!1112	enh	P5	Flertallsord: goelkegaamegh

Bugen er no skifta til eit Use/NG-tema.

!!1124	enh	P5	Pronomen og dialekt

P5.

!!1117	enh	P3	Informasjon om verbgruppe når det er trestavelsesverb

Ligg hos Ryan.

!!1116	enh	P2	MorfaC_Feil ord dukker opp i pela8

Ligg hos Ryan.

!!! Hva skal gjøres videre?

!! Aajege

* Morfa-B Morfa-R, __Lene__ tar kontakt med Ryan
* Fellesportal oahpa.uit.no til lanseringa (og redirect oahpa.uit.no/leksa osb. + endre adresser i læringsstier)
* __Røros__ legger til eksempelsetninger og ser sjekker Lenes
* Vurdere tekstene (__Røros__)
* Oversette det som mangler på nettsidene (__Røros__)

!! Lene

* henter eksempelsetninger fra litteraturen
* skriver om adjektiv
* lager flere oppgaver Morfa-C-oppgaver
* sjekker at ’ og ikkje ' ligg i kjeldefila.
* Med Ciprian: legger til varianter av substantiver (noen adjektiver) med bindestrek, se på tcomm
* Redigere lærerveiledning
** kopiere sme til sma, kutte ned og skrive om

!! Trond

* Sjekke med .net og .org, om dei har eingongsavgift
** Ta opp med IS om muligheter for årlig betaling
* Arbeider videre med Numra 31.2.
* Implementere Språkvariant og Kortformer/Langformer i brukergrensesnittet
* Grammatikk: sjekker eksempler vs. ordklasse og spesielt partikkelartikkelen

!! Programmerer

* Ha i tankane: Reorganisering av userdoc: 
** ein katalog per målspråk + ein underkatalog per emne (omv?)

!!! Neste møte
* 15. september kl 12.30

