!!! Møte 20.06.14

Til stades: Ryan, Lene, Trond

!! Saksliste
* NDS 
* Morfologisk feedback
* Gjennomgang av oppsettet for kursinnlogginga
* Testing av kursinnlogging


!! NDS 
Haida: Få mwe i Haida, og punktum som bokstav (dvs. bokst.bokst som ord).
Dette skal vere i plugin. Skriv du inn ordet med punktum går det bra. 
Det same problemet gjeld nenetsisk.

Miniparadigme: Sjå på det, evt. betre å lage dokumentasjon.
Det skal bli lagt inn i config. 

__TILTAK__
* __Ryan__: dokumentasjon om paradigmesystem? 

!! Morfologisk feedback

Mogleg demo ferdig i neste veke. Ideen er god, og vi vil gjerne sjå på det.
Ryan ser på det og skriv evt. mail.

!! Kursinnlogging
Ryan arbeider videre og sender spørsmål etterhvert. 

Spörjeskjema ved innlogging?
* Du forblir anonym
* Kva er morsmålet ditt?
* Aldersgruppe (3-4 grupper)
* Vi vil bruke det til forsking

__TILTAK__:
* __Ryan__: nivåoppsett er ikkje relevant, gå gjennom feedback_install og ta bort level-attributt. 
* __Ryan__ historikk: tall og dato (__ikkje gjort__)
* __Ryan eller Lene__ noterar hvilke kursmålslinker ikkje fungerar, og fikser
* __Ryan__ fikser slik at man ser sammenlagt % av kursmål når man logger inn
* __Ryan__ lager lokalisering og sender epost når det er gjort: nob, sme, fin, swe, eng
* __Ryan__ lager spørreskjema for første innlogging

!! Testing av kursinnlogging
Lene og Trond sender invitasjoner til test-studenter, med kopi til Ryan, som så lager innlogging for hver av dem. Det er viktig å få testa mye før neste møte.

!!Neste møte
ondag 9.7 kl. 7 norsk tid, kl. 23 edmonton tid, kl. 24 minnesota tid


