!!! Møte 24.10.14

Til stades: Heli, Lene

!!!Saker: 
# Arbeidet videre, 2015
# Kvensk Oahpa
# Konteaksta inn i kursinnlogging
# Optimalisering av spørring
# Dokumentasjon av Konteksta
# Dokumentasjon av Oahpa
# Firefox-plugin for Konteaksta
# Neste møte

!!Arbeidet videre, 2015
Vi må finne ut hvordan arbeidet fortsetter i 2015

! Tiltak:
* __Lene__ finner ut av økonomien for 2015.

!!Kvensk Oahpa
Kvensk oahpa er nå implementert på gtoahpa-server. 
Vi ønsker også flertall, dvs checkbox med Sg only som i dag, men at man også kan fjerne krysset og få Sg+Pl blanda.

! Tiltak:
* __Heli__ genererer locale djangofiler så vi kan begynne med lokaliseringa. 
* __Heli__ fikser Plural.

!!Konteaksta inn i kursinnlogging
Heli har sendt ut mail om dette. Vi venter på kommentarer. 
Hun har også hatt kontakt med Ryan.

!Tiltak:
* __Lene__ tar kontakt med Robert og Detmar.
* __Heli, Ryan__ begynner med implementeringa.


!!Optimalisering av spørring: sak fra forrige møte

Saka var: Generering av distraktors tar mest tid, for multiple choice. 

# Sende ordene som skal genereres samla til FST
# De anbefalte sidene burde være mulige å lagre ferdige


Eduard Schaf og Robert har funnet en løsning for russisk som Heli kan bruke.

! Tiltak:
* __Heli__ prioriterer å arbeide med optimaliseringa av spørringa


!!Pipeline: sak fra forrige møte

Vi ønsker vår egen språkavhengige preprosessering for å ha mulighet til å rette skrivefeil i anbefalte tekster.

Det er no problem med preprosessering. Det vi har no er
__openNLP tokenizer__

Bruken av openNLP kom ferdig sett opp med WERTi. Vi kan erstatte 
det med vår eigen.

! Tiltak:
* __Heli__ endrer preprossering

!!Dokumentasjon av Konteksta: sak fra forrige møte

Her skal den tekniske dokumentasjonen om Konteaksta samles:
[Her|http://giellatekno.uit.no/ped/common/KonteakstaTechnicalDocumentation.html].

! Tiltak:
*__Heli__ forbedrer dokumentasjonen for Konteaksta: 
* {{$GTHOME/apps/teaksta/sme/EXTENDING}} - hur man lägger till en ny topic i Konteaksta skal få
jspwiki-format og lenkes til dokumentasjonssida.

!!Dokumentasjon for Oahpa: sak fra forrige møte
Trond har sett på dokumentasjonen. Dokumentasjonen vart skrive då vi hadde ein og to Oahpa. Det kommer ikke fram at vi har flere Oahpaer, og at de er på to forskjellige servere.


! Tiltak:
* __Heli__ legger inn mangler i dokumentasjonen for Oahpa: [Oahpadokumentasjon|http://giellatekno.uit.no/ped/common/OahpaTechnicalDocumentation.html]
** Lokalisering (messages og translations): [Lokalisering|http://giellatekno.uit.no/ped/common/Localisation.html]

!!Firefox-plugin for Konteaksta: sak fra forrige møte

! Tiltak:
* __Heli__ arbeider videre med denne



!!Neste møte
Fredag 31. oktober kl 9.00




