

Møte rus_oahpa 5.8. 2013


Til stades: ''Heli, Laura, Tore, Trond''

!!!Saksliste

* Status quo
* MorfaS - evaluering
** ë / e
** Bokstavfeil
** Sg vs. Pl
** Menyen ''Book Chapters''
** Kasus
* Bugzilla
* Arbeid framover
** Feedback
** Lokalisering
* Neste møte


!!!Status quo

Heli har implementert nye menyar: 

* Loc2
* Meny for substantivtype
* Bokkapittelmeny

Alle fungerer.

Wordtype-menyen manglar ''all types''. 

Hash-merke forand orda, som i  ''#ключ'', betyr at fst-en ikkje kan generere denne forma.
Programmet genererer alle formene til databasen ved hjelp
av Francis' fst. Viss databasen ikkje kan generere får vi hash.

Framgangsmåte for å rette opp fst-en:

* Legge til manglande ord frå grammatikken i fst-en
** Analysere heile Oahpa og liste manglande ord  (__Heli__)
** Finne ut kva slags kode dei skal ha i apertium (__Trond, Francis__)
** Legge til i apertium-rus (__Trond, Francis, ...__)
* Rette fst-en:
** Generere kasus for kasus av alle Oahpa-orda (__Heli__)
*** Dra ut genus for genus, baklengssorter, og send til analyse
** Sjekke kasus av alle Oahpa-orda (__Tore, Laura__)

__TILTAK__

* Heli legg til menyen ''all types''
* Vi gjennomfører prosedyre for feilretting


!!!MorfaS - evaluering

Framfor alt: Dette går framover, og Heli har gjort ein bra jobb.

!! ё / е

Vi inkluderer dei i relax-funksjonen

!! Bokstavfeil

Det er bokstavar som forsvinn. Det er mogleg dei kjem frå
Apertium. __Heli__ ser på det.

!!Sg vs. Pl

* Meny med bare kasus (sjå under ''Kasus'' nedanfor)
* Avkrysningsboks attmed kasusmenyen: ''Sg only''

!!Menyen Book chapters

* "Whole book" --> "Møde i Petersborg"
* "A-3 + 1-5" --> "MiP 1-5"
* "A-3 + 1-12" --> "MiP 1-12"

!!Kasus

Kasusmenyen skal sjå slik ut:

* ''Nominative plural								   ''
* ''Accusative <=========== default					   ''
* ''Genitive										   ''
* ''Dative											   ''
* ''Instrumental									   ''
* ''Locative										   ''
* ''Genitive 2 (med boksforklaring:''  gen 1 __og__ gen 2)
* ''Locative 2 (med boksforklaring:''  loc 1 __og__ loc 2)

Avkrysning: sg/pl

!!!Bugzilla

Laura og Tore har no konto på Bugzilla. Vi bruker Bugzilla til feilmelding frå no av.

!!!Arbeid framover

Morfa-S: sjå første punkt ovafor.

!!Feedback

Laura har laga ei fil, og skrive feedback-meldingar.
Heli ser på den, men det ser ut til å fungere bra.

__TILTAK__
* Heli arbeider vidare framover med feedback-systemet + evt. diskuterer med Laura.

!!Lokalisering

{{rus_oapha/locale/}} er tom.

Vi ventar med lokalisering til vi har ein større og betre versjon.


!!!Neste møte


__23. august kl. 10.00__








