

!!! Møte 13.2.12

Til stades: Biret-Ánne, Lene, Heli, Ryan, Trond


!!Saksliste

* Vasta / Vasta-S (Cealkka)
* Courses-sida til lærarar
* Site
* Lokalisering
* Morfa-C 
** Pronomen
* Oppdatering av databaser
* Buggar
* Konferanse Eurocall
* Oahpa på svensk
* Neste møte



!! Vasta / Vasta-S (Cealkka)

Lene har sett på det som er implementert, det ser bra ut, slik vi vil ha det.
Vasta-S er testa ut på ein samisklærar, som er interessert i eit oppsett der han
kan sjå korleis elevane gjer det. Dette peikar mot eit oppsett der vi via OpenID
tilbyr lærarar og elevar å logge seg på som nettopp det, etter mønster frå
VISL sin KillerFiller.

Lene har i natt sjekka inn fleire messagefiler.

Det er framleis ikkje tillegg til cealkka-filene, men det kjem. Heli er nøgd
med formatet, men har endra nivå til eit numerisk format. Heli har skrive
instruksjonsteksten på engelsk, vi kan evt. endre den.

Lene har starta med å endre cg-fila, og har ein lokal fst med errortags.

Biret Ánne og Lene laga eit dokument om Vasta-S for eit år sidan, det dokumentet
må no fram att for å vurdere nivåinndeling.

__TILTAK__

* Ta fram gammalt dokument og vurder nivåinndeling (task-ord, innhald) __Lene__
* Utvikle CG-fila __Lene__
* Implementere nye beskjedar (messages.xml) __Heli__
* Checklist for 2 eller 3 task-ord __Heli__


!! Courses-sida til lærarar

Sida har no klasseliste der det er mogleg å klikke på namna og få informasjon.

Spørsmål: Blir ikkje dette ei veldig lang liste, når kvar opgåve for kvar student 
blir vist? Vi treng eit meir kompakt format, slik at det blir maks 5 liner per student.
Namnet på kvar student kan også bli sett i mindre typesnitt.

Lærarar skal taast bort frå lista.

Poeng til Gbg: ''Det virtuelle klasserommet''

__TILTAK__
* Lage kompakt liste (__Ryan__)
* Vurdere tiltak for å informere samisklærarar om at det er mogleg å få eit virtuelt
  klasserom. Dette kan vi gjere i samband med overgangen til ny oahpa.

Krav før overgang til ny oahpa
* univ_oahpa er stabil
* Morfologisk feedback er på plass
* Vi har eit oppsett for bruk av url-ane, og sider til det
* Vi må tilpasse oahpa-dokumentasjonen til univ_oahpa


!! Site

Vi har fått oahpa.no (som ikkje viser til noko side). 
Vi skal få egen site.

__TILTAK__

* __Trond__ følgjer opp kontakten med IT-avdelinga
  Til det høyrer også spørsmålet om eigen virtuell server for oahpa

!! Lokalisering
Det var en bug som Ryan har fiksa i python-fila, og Heli har fjerna
gamle python-filer. Administrasjonsdelen kan med fordel fjernes fra 
lokaliseringa.


!! Morfa-C 
Ryan har laga kongruens for resiproke og refleksive pronomen. Det fungerer på hans maskin.

Vi vil implemnetere også ''nubbi/nuppit'' som resiproke pronomener i Morfa S og Morfa C.

Dagens versjon ''goabbat/guhtet'' (1) er default, og ''nubbi/nuppit'' (2) blir tilleggsval.

Vi skal også ha inn relative pronomener.

Frå bestillingsdokument: 
relative - som i Pers. grunnform er Pron+Rel+Nom. Kasusvalg: akk, gen, ill, lok, kom.

[se her|http://giellatekno.uit.no/ped/nudoc/bestilling.html] 


__TILTAK__

* __Lene__ lager oppgaver med automatisk kongruens som __Ryan__ tester på sin maskin før 
  det implementeres på victorio.
* Det lages meny med to valg på MorfaS resiproke pronomener på samme måte som 
  nivå-inndeling i numeraler.
* __Lene__ lager oppgaver med relative pronomener til MorfaC
* __Heli__ implementerer relative pronomener i MorfaS



!! Oppdatering av databaser

sme: Det er ikke behov for oppdatering av databasen før vi har laget flere Morfa-C oppgaver.

Det er framleis ord som treng opprydding. Vi kan også sjå på finsk (og svensk?) i sme.

sma: Det var doble stat-pref for svensk og finsk, og det var skrivefeil i finsk.

__TILTAK__
* Gå gjenom ordlister for sma (__Lene, Trond__) før tysdag kl 16.00
  Send e-post til Ryan når vi sett strek.
* Oppdater smaOahpa (amerikansk tysdag) __Ryan__


!! Buggar
! 791	Wed 18:07	enh	Ryan Johnson	Possible with alternative grammartags?
Poenget er at eit spörsmål kan ha to svar (dvs. svar med ulike grammatiske spesifikasjonar). 
Dermed vil vi ha to ulike taggar som fasit. Dette har låg prioritet, men tenk på det.

! 1190	2012-01-02	enh	Lene Antonsen	Grammatikkforklaringer kjem ikkje opp i Safari

Löysinga er dokumentasjon. Vi laga dokumentasjon for sma-Oahpa. Den bör vi no ta fram
for sme-oahpa også.

__TILTAK__
* Grav fram og implementer (__Trond__)

! 1268	Bug 1268 - MorfaC verb vgoprt1 fungerer ikke
* __Lene__ har testa, og den er fiksa

{{{
Njoarosteaba go soai odne? (ii)
Odne gal ________________ njoaros. eaba

čorgestalat go don odne? (čorgestallat)
De ________________ čorgestalan

Njurggoda go son odne? (njurggodit)
De ________________ njurggoda

Batnibeahtti go doai odne? (ii)
Odne gal ________________ bane. ean

Čiehkádehpet go dii odne? (čiehkádit)
Odne gal eat ________________ čiehkát

Čiehkádit go mii odne? (čiehkádit)
De ________________ čiehkádehpet
}}}


!! Konferanse Eurocall

* [Her er informasjon om konferanser|http://giellatekno.uit.no/ped/nudoc/publisering.html]
* Deadline for abstrakter 20.2, dealine proceedingsartikkel 30.6, EUROCALL Review 30.11


# Abstrakt 1: ''Porting oahpa to new languages''
# Abstrakt 2: ''Integrating oahpa + site''
# Abstrakt 3?? ''Virtuelt klasserom?'' evt. 3 som del av 2

__TILTAK__
* Gå inn på eurocall-sida, og sjå
* Gå evt. inn på ''$GTHOME/art/2012/eurocall/notes.txt'' og skriv deg på

!! Oahpa på svensk

Uppsala underviser i samisk.

__TILTAK__

* __Trond__ tar kontakt med Uppsala

!! Neste møte
Vi avtaler etterhvert pr mail.




