!!! Møte 06.03.12

Til stades: Lene, Heli, Trond, Ryan


!!Saksliste

* Sahka og Vasta
* djuplenkjing i VastaS
* univ_oahpa som default
* egen server
* deepdict
* neste møte

!! Sahka og Vasta

Lene har arbeidd mykje i helga, Heli har implementert. Lene og Heli har lagt ut
meldinger i site og Oahpa med oppfordring til å bruke desse to programma.

Nytt oppsett for VastaS: Analysere spørsmål og svar, som i Vasta-F og
Sahka, men med de gitte lemmaene som attributt. Fordel: Man kan lage nye VastaS-oppgaver uten å 
gjøre endringer i CG, og man arbeider med samme reglar for alle programtypene.

Problem: Hash i lemma.  "skuvlabusse" "skuvla#busse"
Ei løysing: Først sende lemmaet til fst, og deretter få grunnforma derifrå attende.

__TILTAK__
* __Heli__ testar på eiga maskin
* Etterpå avtaler __Lene og Heli__ implementering og CG-regelendring
* Tidsramma: Onsdag 7.3
* VastaS: meny med 2 lemmaer, 3 lemmaer og 4 lemmaer

!! djuplenkjing i VastaS

Biret-Ánne sende ei melding i går om ønske om djuplenkjing til VastaS. 

__TILTAK__
* __Ryan__ fikser dette

!! univ_oahpa som default

Mål: Bruke univ_oahpa i [oahpa.uit.no|http://oahpa.uit.no] OBS! det blir ny url

Liste over arbeid som må være gjort før dette kan gjøres:
* relative pronomener i MorfaS Heli eller Ryan
** Implementert
* implementere valg for to typer resiproke pronomener i MorfaC Ryan
** Implementert for MorfaC, resiproke pronomen er problematisk i MorfaS 
   (fordi vi berre har to lemma i nubbi nuppi-systemet, sg og på), så
   det er betre å berre ha det i MorfaS. Vi kan lage ein infotekst i
   MorfaS som viser til MorfaC for nubbi nuppi.
* implementere morfologisk feedback Ryan
** __Ryan__ (ikkje byrja). Deadline for implementering: 9.3. Deretter testing.
** Merk, dei finst ikkje for pronomen og for verb, ikke for perfektum og gerundium.
* lage flere pronomenoppgaver  __Lene__
** Lene har laget en god del, men skal lage enda flere
* oppdatere brukerdokumentasjonen  __Lene__
** Lene gjør dette siste dagen før deadline
* leksikonet
** fjerne er del varianter av lemmaer i leksikonet, og legge til noen nye morfa-sem class __Lene__ 
** oppdatere databasen f.eks. 10. mars __Ryan__
* lay-out
** Halde på sma-tema, men skifte farger. Vi diskuterer med Bjørn.
* lokalisering: 
** oppdatere finsk, engelsk og svensk i message __Trond__
* Sverige:
** Ta kontakt med Uppsala osv. __Trond__

Overgangen til ny Oahpa kan vi la gå i lag med ei offentleg lansering av nye Oahpa, samtidig
med at vi fortel om dei nye ordbøkene. Oppdateringa bør gå ut på SESAM-lista.

Vi kan sende ut ein invitasjon til relevante personar med tilbod om å stå på ei liste
der dei får informasjon om oppdateringar, ca. 2-3 gonger i året.

Kandidat til lanseringsdato: 26.3.

!! egen server
Vi har fått egen server, litt forsinka pga sykdom i IT-avdelinga.  Bjørn er foreløpig
administrator. 

Vi skal ha møte med IT-avdelinga i morgen.. Vi skriv rapport etter møtet.

!! deepdict
Vi har endelig løst alle admnistritative problemer (kontrakt osv.)
Tino begynner å arbeide med dette.

* Oppsettet __Tino__
* Valg av korpus __Lene__
* Forbedre formattering av deler av korpus, spesielt news
* Forbedre cg-analysatoren


!! neste møte

mandag 19.3 kl 8.00




