!!! Møte 08.05.12

Til stades: Lene, Ryan, Trond, Heli


!!Saksliste
* Nye servere
* Testerutiner
* Mer info i loggen for Vasta og Sahka
* Bedre feedback og veiledning for brukerne
* Morfologisk feedback
* Bugger
* Oahpa på engelsk
* Dokumentasjon
* EUROCALL i Göteborg
* Neste møte


!! Nye servere

* gt-oahpa er oppe, må åpnes port
* dokumentasjon: admin log - README-admin-gtoahpa.txt (i private), "high level" 
  dokumentasjon i techdoc/infra/VirtualServers.jspwiki
* å gjøre: testing og tilpassing av kode


__TILTAK__
* Følgje opp IT-avd for portane 80, 443, 8080 (__Trond__)
* (__Ryan__) kopierer konfigurasjon til gt-lab


!! Testerutiner

[Testerutiner|http://giellatekno.uit.no/ped/common/Testing.html]

Lene har laga eit dokument om rutinene. Det er også viktig å sjekke loggen.

__TILTAK__
* Følgje opp med lokaliseringa (__ alle til kvar sitt språk? __)


!! Mer info i loggen for Vasta og Sahka

Fornyingane fungerer lokalt på Heli si maskin, og er ikkje sjekka inn enno.
No er Heli attende, og får sjekka inn.

!! Bedre feedback og veiledning for brukerne

Heli arbeider vidare med dette, det er ikkje klart. Deretter lagar Lene
fleire tekstar.

TILTAK:
* __Heli__ arbeider med dette.
* __Lene__ lager flere tekster i: helptexts.nob.xml og deretter på andre språk

!! Morfologisk feedback

Problemet var passive verb. Ryan har testa på victorio, det ser ut til å 
fungere, jf. [oppgåva her|http://oahpa.uit.no/univ_oahpa/morfac/der/].
Det fungerer på web.


!! Bugger

!1309	maj	P2	Heli Uibo	MorfaS Der og MorfaC Der

MorfaS Der:
* 'dat (okta)' istedenfor 'son' 
* 'dat (máŋga)' istedenfor 'sii'. 

A-DER-V: preteritum mangler

NB: Flere bugger i samme bugmelding

!1316	maj	P2	Heli Uibo	Vasta: kolon forsvinner

Heli arbeider med denne.

!1335	maj	P2	Heli Uibo	MorfaS - bokvalget fungerer ikke

Heli arbeider med denne.

!1319	maj	P3	Ryan Johnson	G3 - actor - Feil i databasen?
Fiksa.

!1331	nor	P3	Ryan Johnson	Hvordan få inn N+Actor og N+G3 i variablene i MorfaC?

Testa under møtet, og og det fungerer.

!1318	nor	P3	Heli Uibo	MorfaC - Der: unngå at samme oppgave presenteres flere ga...
Heli arbeider med denne.


!1332	nor	P3	Heli Uibo	MorfaS - personlige pronomener: dat skal ha (okta) og (má...
Heli arbeider med denne.


!1336	nor	P3	Ryan Johnson	problemer med morfologisk feedback
Fiksa, og derivasjonsfeedbacken fungerer.

__TILTAK__
* __Ryan__ skriv litt meir dokumentasjon om problem og Feedback-systemet

!1337	nor	P3	Ryan Johnson	MorfaS A-DER-V: oversetting mangler
Oversetting er der til norsk. Derimot manglar dei til finsk, sjølv om 
finsk har omsetjing av passive verb i avleiingsoppgåva.

!1190	enh	P5	Trond Trosterud	Grammatikkforklaringer kjem ikkje opp i Safari
__TILTAK__
* Heli ser på dette etter at ho har fått til hjelpetekstar i vasta

!1341	enh	P5	Lene Antonsen	Stems in English

Which terms should we use in English?

Today we have in for sme and sma:

in menu: bisyllabic, trisyllabic and contracted
In messages for sme: evensyllabic stem, uneven-syllabic stem and contract stem
In messages for sma: evensyllabic stem and odd-syllabled stem
disyllabic?!

Lingvistisk: bisyllabic og trisyllabic og contracted stems

(xxx)(xx)

__TILTAK__

* Trond ringer rundt, og ser på Introduction.

!! Oahpa på engelsk

Det er 2249 ord i Oahpa-leksikonet som ikkje er omsett

__TILTAK__
* __Lene__ tar kontakt med oversetter


!! Dokumentasjon

Lene har dokumentert testing, Ryan har dokumentert i koden.
Referer dit.


!! EUROCALL i Göteborg

Her var foredraga våre:

# ''A modular system for porting advanced interactive programs to new, morphology-rich languages'' - med vekt på at systemet fungerer med flere metaspråk i leksikonet. Godtatt.
# ''Letting CALL make minority language instruction at university level available over a wide area'' - med vekt på fleksibilering av studier, samarbeid mellom universitet og språksentre osv. Oahpa er grammatikklæreren. Godtatt som poster.
# ''Free user input in a language learning program'' til showcase. Godtatt.

EUROCALL 2012 proceedings 1500-word text, deadline 30th June 2012

Alle tre skal vere ''tekst'' i proceedings. I tillegg skal (2) vere poster 
og (3) vere demonstrasjon og i det minste ein plakat.

* For (1) må programmerarane med. Her bygger vi på arbeidet med dei ulike versjonane vi har på veg.
* I (2) er BÁ og Lene sentrale
* For (3) er det framfor alt Heli og Lene.

Etter konferansen vurderer vi om vi vil sende inn til publisering etterpå.

Vi tar dette som sak på neste møte.

__TILTAK__

* Sjekke inn dummydokument (kopiere frå abstractet) i svn før neste møte.
* Sjekk kva slags format dei vil ha. Det är Word (http://www.eurocall2012.eu/?id=8)


!! Neste møte


tirsdag 15.5. kl 8.00





