!!! Møte 21.05.12

Til stades: Lene, Ryan, Trond, Heli

!!Saksliste
* Grensesnittspråkvalgmeny
* Lokalisering som tooltip
* Nye servere
* Innlogging
* Oahpa på engelsk
* Artikkelskriving for Eurocall
* Bugger
* Neste møte

!!Grensesnittspråkvalgmeny
Grensesnittspråkvalgmeny skal være på alle drill-sidene, der hvor grammatikkmenyen er idag.
Grammatikk-menyen flyttes ned ett hakk.

TILTAK:
* __Heli__ fikser menyene

!! Lokalisering som tooltip
Grensesnittet skal vises på nordsamisk, men vi tilbyr oversetting på valgt lokaliseringsspråk
som tooltip ved å holde musa over kombinert med en tast.

!Hjelp for brukerne - alternativer:
* Forklaring (lokalisert) for brukerne om tooltip som ikke er tooptip.
* Alternativ: Ein __HELP__ + hjelpeikon -knapp som fungerer som dagens Vasta-S-illativ-tooltip:
Når musa er der kjem det forklaring på at du må bruke ''tast + mus'' for å
få opp omsetjing til norsk, engelsk, osb.

TILTAK:
* __Heli__ fikser dette

!!Nye servere
Misforståelser om hvem som skulle ta kontakt med IT-adv ang. partisjoneringer og diskplass på server.
Vi har fått nok diskplass, men ikke riktig fordeling.


Det som eg vil finne ut er om det er mogleg for deim å berre flytte fri plass til vg_gtoahpa-lv_root på noko vis. Eg veit ikkje frå /etc/fstab korleis deira system er satt opp, men eg kan tru at harddiskar her er virtuelle eller ein image på deira server, då vert det mulig å få ein større disk.

So er det eit spørsmål: kan me få meir plass på / frå det som er satt opp til /export, eller er det å nytta det som eksisterer no?

! gtoahpa

I dag:
* root (/): 9.7GB
* /export: 60GB



Vi vil ha:

* root (/): alt (bortsett frå boot/swap-partisjoner)

! gtlab

* root: 5GB
* /media/data: 394GB

Vi vil ha: 

* root: alt (bortsett frå boot/swap-partition)

! gtweb

* root: 5.0GB
* /media/data: 99GB


! gtsvn

* root: 5.0GB
* /media/data: 493GB

Vi vil ha:

* Sjur veit

__TILTAK__

* __Trond__ tar kontakt med IT

!! Innlogging
Innlogging funker, brukeren logger inn kursa.oahpa.no, og blir kjent igjen
ved hjelp av cookie når de trykker login i Oahpa.

Vi trenger Open-ID-mulighet.
Etterhvert skal Oahpa lukkes slik at brukere må registrere seg for å bruke programmene.

Forslag:
* Leksa og Numra kan være åpne uten innlogging.
* "Vil du prøve andre programmer? Trykk her." - dette fører til åpen registrering for innlogging i wordpress
* etter innlogging: 
** kort spørreskjema (om brukeren følger undervisning, aldersgruppe, morsmål, kan samisk?)
** kort instruksjon med valg for å gå tilbake til Oahpa, eller bruke læringsstier i wordpress

__TILTAK__
* __Ryan__ jobber videre med dette


!! Oahpa på engelsk
Trond har ikke fått svar fra oversetterkandidaten i Finland.

__TILTAK__
* __Trond__ skaffer oversetter


!! Artikkelskriving for Eurocall
Nå er det sjekka inn templat: trunk/art/2012/eurocall/eu12_proceedings_template.doc

Templat for artikler med 1500 ord, deadline 30.6.
Early registration deadline 31.5.

Vi arbeider i txt, 
* amultilingual.txt
* aexhibition.txt          
* aless_widely_taught.txt


!! Bugger

!1341 lene.antonsen@uit.no	NEW		Stems in English
Konklusjon for sma og sme: bisyllabic og trisyllabic

__TILTAK__
* __Trond__ retter i lokaliseringa

!1354 heli.uibo@ut.ee	ASSI		Dialektvalg i leksikonet fungerer ikke
Heli arbeider med denne, vet var problemet ligger.




!! Neste møte
tirsdag 29.5 kl 8.00


















