!!! Møte 18.06.13

Til stades: Heli, Lene, Trond.

!!Saker: 

* Werti
* Morfa
* Ressurser for Heli til høsten



!!Werti

[Dokumentasjon for Teaksta|http://giellatekno.uit.no/ped/nudoc/teaksta.html] 
gir dokumentasjon for distraksjonssett.

Werti er seinare enn før, fordi det tar tid å generere distraksjonssettet.
No blir det lagra i fila, men det bør kunne bli lagra i arbeidsminnet
i staden.

På den andre sida ser det ut til at også andre oppgåvetyper tar meir tid.

Alle verb som inneholder en av disse taggene i tillegg til Ind: Sg1 Sg2 Sg3 Du1 Du2 Du3 Pl1 Pl2 Pl3

{{{
bin$ lookup dict-isme-norm.fst - ta med alle som ikke har v, eller har v1 (ikke v2, v3, v4, v5)
0%>>>>>>>>>>>>>>>>>>>>>>>>>>>>>>>>>100%

  *****  LEXICON LOOK-UP  *****

dehálaš+A+Comp+Sg+Nom
dehálaš+A+Comp+Sg+Nom	dehálit
dehálaš+A+Comp+Sg+Nom	dehálut
dehálaš+A+Comp+Sg+Nom	dehálet
dehálaš+A+Comp+Sg+Nom	deháleabbo
dehálaš+A+Comp+Sg+Nom	dehálat
dehálaš+A+Comp+Sg+Nom	dehálabbo
dehálaš+A+Comp+Sg+Nom	dehálaččat

muitalit+V+Ind+Prs+Pl1	muitalat
muitalit+V+Ind+Prs+Pl1	muitalit

leat+V+Ind+Prt+Sg3	lei
leat+V+Ind+Prt+Sg3	leai

tunealla+N+Sg+Nom
tunealla+N+Sg+Nom	tunnealla
tunealla+N+Sg+Nom	tunealla
}}}


Her må vi bruke dict-isme-norm.fst:

{{{
bin$ lookup dict-isme-norm.fst 
0%>>>>>>>>>>>>>>>>>>>>>>>>>>>>>>>>>100%

  *****  LEXICON LOOK-UP  *****

tunealla+v2+N+G3+Sg+Loc
tunealla+v2+N+G3+Sg+Loc	tunneallas

tunealla+v1+N+G3+Sg+Loc
tunealla+v1+N+G3+Sg+Loc	tuneallas
}}}

Ei java-løysing går slik: Heli fiksar dette etter generering, i java.

Ei fst-løysing går slik:

# Fjern alle __strengar__ som inneheld {{v2, ..., v5}}
# (deretter) fjern __taggen__ {{v1}}

Vi prøver helst Heli si løysing, for å halde fst-talet nede.

Heli bruker dict-isme-norm.fst, og ekskluderer former
{{v2, ..., v5}}.

!TILTAK:
* __Lene__ skal definere oppgaver med substantiver etc. i dokumentasjonen
* __Lene__ skal lage liste over tekster som passer forskjellige oppgavetyper
* __Heli__ skal finpusse distractorsett (Ind osv)
* __Heli__ skal eksperimentere med å genere fasit
* __Heli__ skal lage forslag til grensesnitt for på gt-lab (starte oahpa-davvi på gt-lab)
* __Lene__ snakker med Kjellaug om logo (?)
* __Heli,Trond,Lene__ Lokalisering.
* Dette skjer i java, og er ikkje som i django.


Vi må flytte smn, sms, sjd, rus bort frå victorio og over
på gtoahpa (__Trond, Ciprian__)


!!Morfa
Lene ser på denne når oahpa er oppe på gtlab

!!Ressurser for Heli til høsten

Det blir litt, men kor mykje veit vi ikkje. Vi kjem attende til saka.

!!Neste møte
* torsdag 27.6 kl 9.00
